臺灣臺中地方法院刑事判決　　　　　　　　　　　　　九十一年度易字第八八六號
　　公　訴　人　台灣台中地方法院檢察署檢察官
　　被　　　告　甲○○
右列被告因竊盜案件，經檢察官提起公訴（九十一年度偵字第二七六一號），本院判
決如左：
    主  文
甲○○竊盜，累犯，處有期徒刑肆月，如易科罰金，以參佰元折算壹日。
    事  實
一、甲○○於民國八十六年間，曾因違反麻醉藥品管理條例案件，經本院判處有期徒
    刑三月確定，並於八十六年八月二十六日執行完畢。猶不知悔改，復於九十一年
    二月四日十九時五十分許，因其所駕駛之自小貨車燃油將耗盡，身上沒錢加油，
    竟意圖為自己不法之所有，將該自小貨車開到台中市○○路與建國路口處，並將
    停在該處附近騎樓內仍有人監督管理之腳踏車十輛（尚未查出車主），徒手搬到
    該自小貨車上，得手後，準備變賣換現，惟尚未離去即為民眾發現報警當場逮獲
    。
二、案經台中市警察局第一分局報請台灣台中地方法院檢察署檢察官偵查起訴。
    理  由
一、右揭事實，業據被告甲○○於警、偵訊中及本院審理時坦承不諱，核與查獲被告
    之警員乙○○在本院所陳述之情節相符，並有被告所駕駛之自小貨車上裝滿腳踏
    車之照片二幀附卷可稽（參偵卷第十四頁、第十五頁）。本件事證明確，被告犯
    行應堪認定。
二、該十輛腳踏車目前雖尚未查出車主，惟觀諸附於偵卷第十七、第十八頁之該些腳
    踏車照片，可知大部分之腳踏車均有上鎖且不破舊，是可斷該些腳踏車尚有人管
    理監督非遭人拋棄之物，故核被告所為，係犯刑法第三百二十條第一項之竊盜罪
    ，起訴書犯罪事實欄雖載「被告攜帶兇器鐵剪一支，竊取未上鎖之腳踏車，或有
    以鐵鍊鎖在一起之腳踏車，就以鐵剪剪斷鐵鍊竊取腳踏車」，而指被告係犯刑法
    第三百二十一條第一項第三款之攜帶兇器加重竊盜罪，然被告於檢察官偵訊中及
    本院審理時，均堅詞否認有持鐵剪剪斷鐵鍊之行為（此可參各該筆錄），辯稱：
    該支扣案之鐵剪，係伊做板模工作時剪鐵線用的，伊原放在駕駛座旁之座位底下
    ，警員將伊帶回警局後，才自該處搜出該支鐵剪，又伊所竊取之腳踏車若有上鎖
    時，伊是連車帶鎖一起搬，並未用鐵剪剪開等語，經查，公訴人於起訴書中所以
    為前揭之記述，無非係以被告之警訊筆錄有如是之記載為依據，但本院勘聽該警
    訊筆錄之錄音帶，結果為：「該筆錄由訊問人員事先寫好後，與被告一問一答照
    著唸，其中被告有不認識之字、詞或句子而顯得猶豫停頓時，訊問人員還指導其
    如何唸」（參本院九十一年九月七日勘驗筆錄），又負責訊問之警員乙○○稱：
    「鐵剪放在被告車上駕駛座旁邊有稍微掩蓋，我找到後問他鐵剪做什麼用，他說
    上班用的，問他怎麼用他講不出來，但我依據辦案經驗很多竊取腳踏車方式都是
    以工具剪斷鐵鏈，他是沒有講以鐵剪剪斷鐵鏈，但是當場的腳踏車都被搬光了，
    我認為他有剪斷鐵鏈‧‧‧，我有到現場查看，但沒看到有鐵鏈遭剪斷的痕跡‧
    ‧‧，警訊筆錄是事先將筆錄寫好後對著內容唸再錄音沒錯」（參本院九十一年
    九月十七日審判筆錄），足徵被告在警訊中並未供稱用鐵剪剪斷鐵鍊竊取腳踏車
    ，筆錄之記載純係製作之人根據經驗所做之推測而已，參以該些被竊之腳踏車均
    仍上著鎖，本院認被告所辯為真，堪以採信，今被告既未持鐵剪為本件竊行，當
    不符攜帶兇器竊盜罪之構成要件，是以起訴法條應予變更。再被告於九十年十二
    月十四日，雖曾因竊取他人鋼筋之行為，經本院於九十一年一月十四日以九十一
    年度沙簡字第三八號簡易判處有期徒刑三月，九十一年二月二十日為最初送達判
    決正本，並於九十一年三月九日確定，惟因被告稱：「我在新竹做板模工，那天
    開該貨車回到台中剛好沒有錢加油，才想偷腳踏車」（參本院九十一年八月十五
    日訊問筆錄），顯見本案被告係臨時起意，與該竊取鋼筋之行為，非基於概括之
    犯意，兩案無連續犯之裁判上一罪關係，附此敘明。另被告於八十六年間，曾因
    違反麻醉藥品管理條例案件，經本院判處有期徒刑三月確定，並於八十六年八月
    二十六日執行完畢，此有台灣高等法院被告全國前案紀錄表在卷可按，其受有期
    徒刑之執行完畢後，五年以內再犯本件有期徒刑以上之罪，為累犯，應依刑法第
    四十七條規定，加重其刑。爰審酌被告有竊盜前科素行不良，惟犯後坦認所為、
    頗具悔意、所竊之物均經警扣押所生危害非鉅等一切情狀，量處如主文所示之刑
    ，並諭知易科罰金之折算標準。
據上論斷，應依刑事訴訟法第二百九十九條第一項前段、第三百條，刑法第三百二十
條第一項、第四十七條、第四十一條第一項前段，罰金罰鍰提高標準條例第一條前段
、第二條，判決如主文。
中      華      民      國    九十一    年      九      月    二十四    日
                                        法  官  李  秋  娟
右正本證明與原本無異。
如不服本判決，應於判決送達後十日內向本院提出上訴狀，上訴於臺灣高等法院臺中
分院( 須附繕本 )。
                                        書記官
中      華      民      國    九十一    年      九      月    二十四    日
附錄論罪科刑法條
刑法第三百二十條
意圖為自己或第三人不法之所有，而竊取他人之動產者，為竊盜罪，處五年以下有期
徒刑、拘役或五百元以下罰金。
